臺灣桃園地方法院民事裁定
111年度司繼字第3661號
聲  請  人  呂浩瑋  
被  繼承人  楊哲勳(亡)


上列聲請人聲請選任被繼承人楊哲勳遺產管理人事件，本院裁定
如下：
    主      文
聲請駁回。
聲請程序費用由聲請人負擔。
    理      由
一、按繼承開始時，繼承人之有無不明者，由親屬會議於一個月
    內選定遺產管理人，並將繼承開始及選定遺產管理人之事由
    ，向法院報明。無親屬會議或親屬會議未於前條所定期限內
    選定遺產管理人者，利害關係人或檢察官，得聲請法院選任
    遺產管理人，並由法院依前項規定為公示催告，民法第1177
    條、第1178條第2 項分別定有明文。此所謂繼承開始時，繼
    承人之有無不明，係指有無配偶及民法第1138條各款血親不
    明之謂，如確有繼承人存在，即不得謂繼承人有無不明（最
    高法院82年度台上字第1330號判決參照）。
二、本件聲請意旨略以：緣聲請人與第三人郭添福同為桃園縣○○
    鄉○○○段○○○段000地號土地之共有人段1120地號土地之共有
    人，而被繼承人楊哲勳為第三人郭添福之繼承人，聲請人業
    已向本院提起分割共有物訴訟，並由本院108年度訴更（二
    ）字第16號案件審理在案，因被繼承人楊哲勳於民國111年5
    月29日死亡，其死後並無任何繼承人，且其親屬又未於一個
    月內召開親屬會議選定遺產管理人，而聲請人為利害關係人
    ，爰依法聲請選任被繼承人之遺產管理人等語。
三、經查，聲請人所主張之事實，固據其提出桃園縣○○鄉○○○段○
    ○○段000地號土地登記第二類謄本、第三人郭添福繼承系統
    表、第三人郭添福、楊呆昌、楊連生之除戶戶籍謄本、被繼
    承人之除戶戶籍謄本、司法院家事事件公告查詢結果、民事
    起訴狀及本院民事庭通知函等件影本為證。惟查，被繼承人
    楊哲勳係於民國（下同）111年5月29日死亡，其無子女，而
    被繼承人之第二順位繼承人楊洪卻雖於111年7月25日死亡，
    然其於被繼承人死亡時尚生存而為被繼承人之繼承人，且楊
    洪卻迄至死亡前均未拋棄對被繼承人楊哲勳之繼承權，此有
    本院依職權調閱之楊洪卻個人戶籍資料查詢結果與案件索引
    卡查詢資料在卷可憑。從而，本件被繼承人於繼承開始時既
    尚有繼承人存在，即無繼承人有無不明之情形，自無由依民
    法第1177條與第1178條向本院聲請選任遺產管理人及行公示
    催告繼承人承認繼承程序之餘地。準此，本件聲請人之聲請
    ，於法不合，應予駁回。
四、依家事事件法第97條，非訟事件法第21條第1項前段，裁定
    如主文。
五、如不服本裁定，應於送達後10日內向本院提出抗告狀，並應
    繳納抗告費新臺幣1,000元。
中　　華　　民　　國　　111 　年　　12　　月　　14　　日
                   家事法庭司法事務官　蔡淑蘭
以上正本係照原本作成。